臺灣嘉義地方法院民事裁定　九十二年度訴字第八五三號
　　原　　　告　　丙○○
　　被　　　告　　乙○○
　　兼訴訟代理人　甲○○
右當事人間請求侵權行為損害賠償事件，原告向本院刑事庭提起附帶民事訴訟（九十
二年度簡附民字第三十號），經本院刑事庭移送，本院裁定如左：
　　主　    文
原告之訴駁回。
訴訟費用由原告負擔。
　　理　　　由
一、本件原告提起附帶民事訴訟無非以：被告二人於眾人面前辱罵原告之犯行，經原
    告訴請偵辦，業經鈞院以九十二年度簡字第一三二七號判決有罪在案，為此本於
    侵權行為之法律關係附帶提起本件民事訴訟，請求被告二人應各自給付原告二十
    八萬元，及均自附帶民事起訴狀繕本送達翌日起至清償日止，按年息百分之五計
    算之利息。
二、按刑事法院得依刑事訴訟法第五百零四條第一項規定，將附帶民事訴訟以裁定移
　　送於該法院民事庭者，以刑事部分宣告被告有罪之判決者為限。至刑事訴訟諭知
　　無罪之判決，刑事法院本應依同法第五百零三條第一項前段規定以判決駁回原告
　　之訴，如誤以裁定移送於民事庭，其訴之不合法，不因移送民事庭而受影響，受
　　移送之民事庭應認原告之訴為不合法，以裁定駁回之。又刑事庭移送民事庭之附
    帶民事訴訟，僅移送後之訴訟程序應適用民事訴訟法，若移送前之訴訟行為，是
    否合法，仍應依刑事訴訟法決之，而宣告無罪之案件，關於附帶民事訴訟部分，
    雖可駁回原告之訴，但祇能從程序上駁回，不得以其實體上之請求為無理由而駁
    回之。又刑事法院之移送裁定既不合法（刑事附帶民事訴訟，經刑事訴訟諭知無
    罪之判決，刑事法院未經原告之聲請，以裁定將附帶民事訴訟移送民事法院）。
    民事法院仍應以原告之訴提起不當，從程序上駁回，不得為實體上審理。
三、查：原告主張被告二人於眾人面前辱罵原告，被告二人涉有妨害名譽之犯行，經
    原告訴請偵辦，並業經本院以九十二年度簡字第一三二七號判決有罪在案乙節，
    固屬實在，惟經被告二人上訴後，本院合議庭另以九十二年度簡上字第一七八號
    審理結果為撤銷原判決，改諭知被告二人無罪，並業經確定在案，此有上開本院
    刑事判決書附卷可參，則依前開說明，就原告之附帶民事請求，本院刑事庭裁定
    移送本院民事庭即有未合，本院自應從程序上予以裁定駁回。
四、依民事訴訟法第二百四十九條第一項第六款、第九十五條、七十八條，裁定如主
    文。
中　　　華　　　民　　　國　　九十三　　年　　　七　　　月　　二十二　　日
~B臺灣嘉義地方法院民事第二庭
~B　　法　官　蕭道隆
右為正本係照原本作成
如不服本裁定應於裁定送達後十日內向本院提出抗告理由狀（須按他造人數附具繕本
）
中　　　華　　　民　　　國　　九十三　　年　　　七　　　月　　二十二　　日
~B　　書記官　沈育坤
